【裁判字號】    97,抗,600
【裁判日期】    970708
【裁判案由】    聲請法官迴避
【裁判全文】
臺灣高等法院刑事裁定                   97年度抗字第600號
抗  告  人
即  聲請人  甲○○
                    指定送達處.
上列抗告人因妨害公務等案件，不服臺灣宜蘭地方法院中華民國
97年5月16日所為駁回其聲請法官迴避之裁定（97年度聲字第269
號），提起抗告，本院裁定如下：
    主  文
抗告駁回。
    理  由
一、本件抗告意旨略以：
  (一)黃永勝庭長不准抗告人主詰問證人，雖在其強烈異議下，讓
    其做補充詰問，但要求律師問過的不能問，已剝奪其詰問權
    ，顯有偏頗之虞。
  (二)抗告人指稱在「你擱甲我動看（台語）」、「你再咬看看（
    台語）」及「這種法官讓人飽跟醉（台語）」、「這種法官
    我飽跟醉（台語）」有爭議時，應將此證據送專業機關鑑定
    聲紋，然黃永勝庭長不肯如此為之。又將已載明筆錄的「你
    擱甲我動看（台語）」，執意指示書記官變更為「你再咬看
    看（台語）」，復未留下原記錄，亦有偏頗之虞。
  (三)在該案97年 4月28日、29日庭訊中，抗告人向黃永勝庭長要
    求留下證人蘇錦秀、郭美春、蔡聰明、及李銀煌等人對質，
    但其不理抗告人強烈異議下，仍任由上開證人離庭，亦證其
    偏頗之情。
二、按法官有刑事訴訟法第17條以外之情形，足認其執行職務有
    偏頗之虞者，當事人得聲請法官迴避，刑事訴訟法第18條第
    2 款固定有明文，惟其中所稱「足認其執行職務有偏頗之虞
    」，係指法官與訴訟關係人具有故舊恩怨等關係，其審判恐
    有不公平者而言，並須以一般通常之人所具有之合理觀點，
    對於該承辦法官能否為公平之裁判，均足產生懷疑，且此種
    懷疑之發生，存有其完全客觀之原因，而非僅出於當事人自
    己主觀之判斷者，始足當之。至於訴訟上之指揮乃專屬於法
    院之職權，當事人之主張、聲請，在無礙於事實之確認以及
    法的解釋、適用之範圍下，法院固得斟酌其請求以為訴訟之
    進行，但仍不得以此對當事人之有利與否，作為其將有不公
    平裁判之依據，更不得以此訴訟之進行與否而謂有偏頗之虞
    聲請法官迴避。因此，當事人聲請法官迴避，以有具體事實
    足認其執行職務有偏頗之情形為限，若僅對於法官之指揮訴
    訟，或其訊問方法，有所不滿，不能指為有偏頗之虞（參照
    最高法院19年抗字第285號、79年臺抗字第318號、18年抗字
    第149號判例意旨）。
三、經查：抗告人所指該案審判長「要求其律師問過的不能問」
    、「抗告人要求留下證人對質，仍任由證人離庭」、「指揮
    書記官如何記載筆錄」、「不肯將系爭庭訊錄音，送專業機
    關鑑定聲紋」等各節，依抗告意旨狀所載內容觀之，乃係在
    該案審判長已傳訊相關證人到庭行交互詰問、及實施勘驗系
    爭庭訊錄音，就抗告人所爭執事項進行調查後，依其職權所
    為之訴訟指揮，則此核屬抗告人個人對於該案審判長之指揮
    訴訟及訊問方法，有所不滿，要難認有何具體事實足認該審
    判長法官執行職務有偏頗之情形，與首揭法定聲請迴避之要
    件不符，是本件聲請不能認為正當，應予駁回。
四、據上論結，應依刑事訴訟法第412條，裁定如主文。
中    華    民    國    97    年    7     月    8     日
                  刑事第五庭審判長法  官  吳  敦
                                  法  官  張傳栗
                                  法  官  陳春秋
以上正本證明與原本無異。
不得再抗告。
                                  書記官  李家敏
中    華    民    國    97    年    7     月    9     日


司法院資訊處製作；財團法人民間司法改革基金會備份。
